臺灣高等法院刑事判決　　　　　　　　　　　　　九十三年度交上易字第二一九號
　　上　訴　人
　　即　被　告　乙○○
　　選任辯護人　余西鈞　律師
右上訴人因過失傷害案件，不服臺灣臺北地方法院九十三年度交易字第三一號，中華
民國九十三年九月二十九日第一審判決（起訴案號：臺灣臺北地方法院檢察署九十二
年度偵字第一九一七一號），提起上訴，本院判決如左：
    主  文
上訴駁回。
    事實及理由
一、本案經本院審理結果，認第一審以上訴人即被告乙○○犯刑法第二百八十四條第
    二項後段之業務過失致重傷害罪，判處有期徒刑柒月；認事用法及量刑均無不當
    ，應予維持，並引用第一審判決書記載之事實、證據及理由（如附件）。
二、被告上訴意旨略以：
  (一)伊是初犯，伊承認我有錯誤，而且法院開庭後伊也有向張小姐道歉，希望和她達
    成和解，但是目前還沒有辦法達成和解，請求法院輕判。
  (二)伊從內線轉出外線這部分是伊的錯誤，但是這樣不是車禍的主因，在轉彎前的五
    米多就已經有擦撞的痕跡了，所以是被害人自己擦撞人行道的，並不是伊拖行被
    害人的。
  (三)伊在轉彎的時候，確實有注意右後方的情形，當時沒有看到甲○○，後來伊聽到
    聲音就馬上停下來了，她在直行的車道就已經有擦撞痕跡了，所以應該是她自己
    撞到的。
  (四)以直行擦撞的起點位置來看，伊的車輛並沒有辦法和被害人的車輛靠近，如何能
    夾住被害人的車輛而拖行云云。
三、惟查：
  (一)卷附臺北市政府警察局中山分局交通分隊道路交通事故補充資料表、現場照片、
    道路交通事故調查報告表（見偵查卷第十三頁、第二十一頁至第二十八頁），雖
    屬被告以外之人於審判外之書面陳述，然該等證物、照片係承辦本案之臺北市政
    府警察局中山分局交通分隊警員為搜查證據，職務上製作之紀錄文書，依刑事訴
    訟法第一百五十九條之四第一款之規定，得為證據，合先敘明。
  (二)本件肇事後，被害人甲○○所騎乘之ＥＥＴ－二一七號輕型機車，夾在被告駕駛
    ＧＥ－四三五號營業大貨車所曳引車號ＦＡ－Ｐ七號拖車之右後車輪與路邊圍欄
    之水泥基座緣石之間，有現場照片、道路交通事故調查報告表在卷可查（見偵查
    卷第二十七頁、第二十八頁）。依此狀況判斷，兩車肇事前，被告所駕駛ＧＥ－
    四三五號營業大貨車及所曳引之車號ＦＡ－Ｐ七號拖車，已以約八十度角之角度
    斜向攔阻在被害人甲○○騎乘機車行進方向之前，並無適當之道路空隙可供機車
    通行；衡情被害人已無執意騎乘機車貿然前行之理。
  (三)次查，道路交通事故補充資料表記載：ＦＡ－Ｐ七號拖車「右後輪擦撞痕，右側
    防捲入裝置靠近右後輪處擦撞痕」等語（見偵查卷第十三頁）；現場照片亦顯示
    防捲入裝設在ＦＡ－Ｐ七號拖車之右側中央位置，右後輪則在該拖車後方約三分
    之一處，兩處擦痕相距約一公尺（見偵查卷第二十一頁）。由此跡象判斷，ＦＡ
    －Ｐ七號拖車應係於行進間先由右側中央之防捲入裝置擦撞到ＥＥＴ－二一七號
    輕型機車，旋再由右後輪擦撞ＥＥＴ－二一七號輕型機車，並將機車夾在拖車右
    後輪與路邊圍欄之水泥基座緣石之間（若拖車右後輪先擦撞ＥＥＴ－二一七號輕
    型機車並將之夾在拖車右後輪與路邊圍欄之水泥基座緣石之間，機車自無可能再
    與拖車右側中央之防捲入裝置發生擦撞）。再基此「拖車係於行進間先由右側中
    央之防捲入裝置擦撞到ＥＥＴ－二一七號輕型機車，旋再由右後輪擦撞ＥＥＴ－
    二一七號輕型機車，並將機車夾在拖車右後輪與路邊圍欄之水泥基座緣石之間」
    之情狀判斷，被告駕駛ＧＥ－四三五號營業大貨車所曳引ＦＡ－Ｐ七號拖車之車
    速應高於被害人甲○○所騎乘之ＥＥＴ－二一七號輕型機車，並自機車左側面擦
    撞；而非被害人甲○○騎乘之ＥＥＴ－二一七號輕型機車追撞ＦＡ－Ｐ七號拖車
    。
  (四)再觀諸道路交通事故補充資料表記載：ＥＥＴ－二一七號輕型機車「左側身擦撞
    痕，右側車身擦撞路緣痕」云云（見偵查卷第十三頁）；另參以現場圖亦標示有
    長達五公尺之血跡擦痕（見偵查卷第二十八頁，本院卷九十三年十月四日訊問筆
    錄第四頁、九十三年十一月二十五日審理筆錄第三頁）相互勾稽；則被害人所指
    述：渠騎乘之機車遭被告駕駛之拖車擦撞後，夾在拖車後輪與路邊圍欄之水泥基
    座緣石之間拖行乙節，自屬可信。被告上訴意旨所辯各節，均核與車禍現場狀況
    不符，委無足採。
  (五)被告否認過失，並稱原審量刑過重，為無理由，應予駁回。
據上論結，應依刑事訴訟法第三百七十三條、第三百六十八條，判決如主文。
本案經檢察官林炳雄到庭執行職務。
中　　　華　　　民　　　國　　九十三　　年　　 十二 　　月　　　九　　　日
                              臺灣高等法院刑事第十二庭
                                  審判長法  官  劉  景  星
                                        法  官  陳  志  洋
                                        法  官  陳  博  志
右正本證明與原本無異。
不得上訴。
                                        書記官  陳  嘉  文
中　　　華　　　民　　　國　　九十三　　年　　 十二 　　月　　　十　　　日
附錄本案論罪科刑法條全文
中華民國刑法第二百八十四條 (過失傷害罪)
因過失傷害人者，處六月以下有期徒刑、拘役或五百元以下罰金，致重傷者，處一年
以下有期徒刑、拘役或五百元以下罰金。
從事業務之人，因業務上之過失傷害人者，處一年以下有期徒刑、拘役或一千元以下
罰金，致重傷者，處三年以下有期徒刑、拘役或二千元以下罰金。
